最高法院民事裁定                              八十八年度台上字第二三○七號
    上  訴  人  丁 ○ ○
                戊 ○ ○
                丙 ○ ○
    上  訴  人  甲 ○ ○
                乙○○○
    右二人共同
    訴訟代理人  陳 里 己律師
                陳 淑 媛律師
                毆陽志宏律師
右當事人間請求損害賠償事件，兩造對於中華民國八十七年九月二十八日台灣高等法
院高雄分院判決（八十七年度重訴字第一四號），各自提起上訴，本院裁定如左：
    主  文
兩造上訴均駁回。
上訴訴訟費用由兩造各自負擔。
    理  由
按對於第二審判決上訴，非以其違背法令為理由，不得為之。民事訴訟法第四百六十
七條定有明文。依同法第四百六十八條規定，判決不適用法規或適用不當者，為違背
法令。而判決有同法第四百六十九條所列各款情形之一者，為當然違背法令。是當事
人提起上訴，如依民事訴訟法第四百六十八條規定，以第二審判決有不適用法規或適
用法規不當為理由時，其上訴狀或理由書應有具體之指摘，並揭示該法規之條項或其
內容。若係成文法以外之法則，應揭示該法則之旨趣。倘為司法院解釋、或本院之判
例，則應揭示該判解之字號或其內容。如以民事訴訟法第四百六十九條所列各款情形
為理由時，其上訴狀或理由書，應揭示合於該條款之事實。上訴狀或理由書如未依此
項方法表明，或其所表明者，顯與上開法條規定之情形不相合時，即難認為已對第二
審判決之違背法令有具體之指摘，其上訴自難認為合法。本件上訴人甲○○、乙○○
○（下稱甲○○二人）提起附帶民事訴訟主張，對造上訴人丁○○、戊○○、丙○○
（下稱丁○○三人）共同傷害伊之女兒李美珠，致李美珠死亡，伊受有損害，依侵權
行為之法律關係，請求丁○○三人連帶賠償伊每人新台幣（下同）五百萬元及法定遲
延利息。原審依調查證據而為辯論之結果，認定丁○○三人有共同侵權行為，甲○○
二人亦與有過失，減輕丁○○三人之賠償金額十分之二後，丁○○三人應連帶賠償甲
○○一百萬零九千九百七十六元、乙○○○八十萬元，因而就此金額本息部分為丁○
○三人敗訴之判決，其餘部分則為甲○○二人敗訴之判決。上訴人甲○○二人對原審
判決其敗訴之本金部分，上訴人丁○○三人對原審判決其敗訴部分（假執行判決除外
），各自提起上訴，雖以各該部分判決違背法令為由，惟核其上訴理由狀所載內容，
係就原審取捨證據、認定事實之職權行使，指摘其為不當，並就原審已論斷者，泛言
未論斷，而非具體表明合於不適用法規、適用法規不當、或民事訴訟法第四百六十九
條所列各款之情形，難認對各該部分判決之如何違背法令已有具體之指摘。依首揭說
明，應認其上訴為不合法。次按對第二審法院關於假執行之裁判，不得聲明不服，民
事訴訟法第四百五十八條定有明文。本件上訴人丁○○三人就原判決關於假執行部分
提起上訴，亦非合法。又原判決理由及主文欄，關於殯葬費部分，記載之各項金額與
總計金額，暨其相關之金額不符部分，為誤寫、誤算之問題，依民事訴訟法第二百三
十二條第一項規定，原法院得依聲請或依職權裁定更正之，亦難謂原判決違背法令，
併此明。
據上論結，本件兩造之上訴均為不合法。依民事訴訟法第四百八十一條、第四百四十
四條第一項、第九十五條、第七十八條，裁定如主文。
中      華      民      國    八十八    年      十      月      八      日
                              最高法院民事第二庭
                                  審判長法官  曾  桂  香
                                        法官  劉  延  村
                                        法官  徐  璧  湖
                                        法官  劉  福  聲
                                        法官  黃  秀  得
      右正本證明與原本無異
                                              書  記  官
中      華      民      國    八十八    年      十      月    二十二    日
